【裁判字號】    89,訴,1495
【裁判日期】    891030
【裁判案由】    妨害自由
【裁判全文】
臺灣臺中地方法院刑事判決                        八十九年度訴字第一四九五號
    公  訴  人  臺灣台中地方法院檢察署檢察官
    被      告  丙○○
    選任辯護人  李慶松
                黃文皇
    被      告  乙○○
右被告等因妨害自由案件，經檢察官提起公訴（八十九年度偵字第八二九四號），本
院判決如左：
    主  文
丙○○共同以非法方法剝奪人之行動自由，處有期徒刑伍月。
乙○○共同以非法方法剝奪人之行動自由，累犯，處有期徒刑陸月。
    事  實
一、丙○○前曾有賭博前科，於民國八十四年二月二十七日，因竊盜案件，經本院判
    處有期徒刑三月緩刑二年確定（不構成累犯）；乙○○前於八十五年四月十七日
    、八十五年十二月三十日，因藥事法等及違反麻醉藥品管理條例案件，經最高法
    院上訴駁回確定（即原二審臺灣高等法院臺中分院判處有期徒刑二年六月，此為
    麻藥四月、藥事法六月、煙毒二年三罪併定）及本院判處期徒刑三月確定，於八
    十五年三月三日送監執行，後並接續執行（未換發指揮書），指揮書執畢日期各
    為八十七年八月二十七日及八十七年十一月二十七日；詎丙○○、乙○○二人均
    不知悔改，於民國八十九年一月六日下午七時三十分許，在臺中市○區○○里○○街七十二號前乙○○所駕駛之車內，因渠二人與甲○○相約商談以信用卡刷卡
    借錢事宜，因雙方條件談不攏，甲○○乃強行下車，丙○○、乙○○二人見狀竟
    共同基於剝奪人之行動自由之犯意聯絡，先在臺中市○○街七十二號騎樓下攔住
    甲○○，並欲強拉甲○○上臺中市○區○○里○○街七十二號七樓之一丙○○之
    住處續談，余峰彰拒不上樓，丙○○、乙○○二人為強使甲○○上樓，渠二人又
    共同基於普通傷害之犯意聯絡，以徒手之式毆打甲○○，致使甲○○受有頭部、
    頸部、上背部及前胸多處挫傷，隨即將甲○○強押至臺中市○○街七十二號七樓
    之一房間內，以此非法方法剝奪甲○○之行動自由至當晚二十二時許，始將余某
    釋放。
二、案經甲○○訴由臺中市警察局第二分局報請臺灣臺中地方法院檢察署檢察官偵查
    起訴。
    理  由
一、訊據被告丙○○均矢口否認有右揭剝奪甲○○行動自由及害傷之犯行；另被告乙○○於本院審理中固坦承於右揭時、地毆打甲○○之行為，惟矢口否認有何剝奪
    甲○○行動自由之犯行，被告丙○○辯稱：伊沒有打，是乙○○打的，福龍街七
    十二號七樓之一是伊的住處，因為告訴人甲○○、菖澤他們二人在伊的住處樓下
    吵架，伊看了很不好，所以請他們到伊住處談，伊並沒有強押甲○○，甲○○上
    去伊那裡只有待一、二十分鐘而已，後來是甲○○、被告乙○○二人一起離開的
    云云。另被告乙○○則辯稱：甲○○當天是拿偽卡要來找伊刷卡拿現金，是甲○○自己說我們去樓上丙○○住處談，而且伊還交待丙○○門不要關，甲○○還拿
    出他的身分證說他現在是勤務中，十點半沒有下去，他們組長就會上來，甲○○
    在樓上大約待了二十分鐘左右云云。然查，右揭事實，業據告訴人即被害人甲○○於本院審理時到庭指訴綦詳，並有診斷證明書（應診日期為八十九年一月七日
    凌晨）一紙附卷可稽，且同案被告乙○○於審理時亦當庭指稱是被告丙○○先打
    ，伊才出手打的等語（詳見本院八十九年十月十六日審判筆錄），足認被告丙○○上開所辯伊沒有打甲○○乙節，顯係事後圖卸刑責之詞，要無可採。另被告二
    人於本院審理時均不否認被害人甲○○有至被告丙○○位於臺中市○區○○里○○街七十二號七樓之一住處之事實，惟被害人甲○○於警訊時不仍知綽號「阿芳
    」者之真實姓名為何及住居所何在，是被告乙○○前開所辯是甲○○自己說我們
    去樓上丙○○住處談乙情，亦與事實有違，再衡之常情，甲○○當場既曾遭被告
    二人出手毆打，可見當時雙方商談氣紛並不平和，在此被告二人並無善意的情況
    下，被害人甲○○豈會同意一同前往被告丙○○之住處，此顯與常情有違，益見
    被告二人上開所辯均係臨訟砌詞，均無足採，本件事證明確，被告二人犯行均洵
    堪認定。
二、核被告丙○○、乙○○二人所為，係犯刑法第二百七十七條第一項之傷害罪及同
    法第三百零二條第一項之以非法方法剝奪他人行動自由罪。被告二人間，就傷害
    及剝奪甲○○行動自由部分，有犯意之聯絡及行為之分擔，均為共同正犯。又被
    告二人上開所犯傷害罪與剝奪他人行動自由罪間，有方法結果之牽連關係，為牽
    連犯，應依刑法第五十五條之規定，從較重之刑法第三百零二條第一項以非法方
    法剝奪他人行動自由罪處斷，公訴人認被告二人所犯上開二罪犯意各別，罪名互
    異，為數罪併罰，容有誤會，附此敘明。末查被告乙○○前於八十五年四月十七
    日、八十五年十二月三十日，因藥事法等及違反麻醉藥品管理條例案件，經最高
    法院上訴駁回確定（即原二審臺灣高等法院臺中分院判處有期徒刑二年六月，此
    為麻藥四月、藥事法六月、煙毒二年三罪併定）及本院判處期徒刑三月確定，於
    八十五年三月三日送監執行，後並接續執行（未換發指揮書），指揮書執畢日期
    各為八十七年八月二十七日及八十七年十一月二十七日，有臺灣高等法院被告全
    國前案紀錄表及臺灣高等法院檢察署刑案紀錄簡覆表各一份在卷可按，其於五年
    以內，再犯本件有期徒刑以上之罪，係屬累犯，應依刑法第四十七條之規定加重
    其刑。爰審酌被告二人之素行，被告二人犯罪之動機、目的、手段、被害人所受
    傷害之程度、所生危害及被告二人犯罪後之態度等一切情狀，分別量處如主文所
    示之刑，以示懲儆。
據上論斷，應依刑事訴訟法第二百九十九條第一項前段，刑法第二十八條、第二百七
十七條第一項、第三百零二條第一項、第五十五條、第四十七條，罰金罰鍰提高標準
條例第一條前段，判決如主文。
本案經檢察官鄒千芝到庭執行職務。
中      華      民      國      八十九      年    十    月      三十    日
                                    臺灣臺中地方法院刑事第四庭
                                        法  官  許  旭  聖
右正本證明與原本無異。
如不服本判決，應於判決送達後十日內向本院提出上訴狀（應附繕本），上訴於臺灣
高等法院臺中分院。
                                        書記官
中      華      民      國      八十九      年    十一  月      二      日
附錄本案論罪科刑法條全文：
刑法第二百七十七條第一項
傷害人之身體或健康者，處三年以下有期徒刑、拘役或一千元以下罰金。
刑法第三百零二條第一項
私行拘禁或以其他非法方法，剝奪人之行動自由者，處五年以下有期徒刑、拘役或三
百元以下罰金。


司法院資訊處製作；財團法人民間司法改革基金會備份。
